【裁判字號】    99,聲,717
【裁判日期】    990330
【裁判案由】    聲請回復原狀
【裁判全文】
臺灣臺北地方法院刑事裁定               99年度聲字第717號
聲  請  人
即  上訴人
兼  被  告  甲○○
上列聲請人即上訴人兼被告因毒品案件（本院98年度訴字第1583
號），不服本院中華民國99年2月2日第一審判決，於逾上訴期間
後聲請回復原狀，並補行上訴，本院裁定如下：
    主  文
回復原狀之聲請及上訴均駁回。
    理  由
一、聲請意旨略以：聲請人即上訴人兼被告甲○○因涉嫌本院98
    年度訴字第1583毒品案件，直到今日（民國99年3月25日）
    驚覺未收到判決書，趕到轄區關渡派出所探詢，始知已寄存
    派出所，趕緊簽收並依法聲請回復原狀暨聲明上訴，惟之前
    並未見到任何送達通知書，實無從所悉上開判決書已寄存送
    達派出所，致聲請人延誤上訴機會，實非因過失而遲誤上訴
    期間，爰聲請回復原狀暨聲明上訴。
二、按非因過失，遲誤上訴、抗告或聲請再審之期間，或聲請撤
    銷或變更審判長、受命推事、受託推事裁定或檢察官命令之
    期間者，於其原因消滅後5日內，得聲請回復原狀，又回復
    原狀之聲請，由受聲請之法院與補行之訴訟行為合併裁判之
    ，刑事訴訟法第67條第1項、第69條第1項分別定有明文。次
    按不守期限之原因，必限於不能歸責於當事人者，始得聲請
    回復原狀；聲請回復原狀，應以非因過失遲誤期間者為限；
    所謂非因過失，係指逾期之緣由非可歸責於當事人而言，若
    其不能遵守期間由於自誤，即不能謂非過失（最高法院18年
    抗字第148號判例、87年度臺上字第1863號判決、21年抗字
    第169號判例意旨參照）。又按聲請回復原狀，並補行上訴
    者，應就非因過失遲誤期間之原因及其消滅時期，於書狀內
    釋明之，刑事訴訟法第68條第2項亦定有明文。
三、再按送達於應受送達人之住、居所、事務所或營業所，不獲
    會晤應受送達人，亦無法準用民事訴訟法第137條規定將文
    書付與有辨別事理能力之同居人或受僱人者，得將文書寄存
    送達地之自治或警察機關，並作送達通知書2份，1份黏貼於
    應受送達人住居所、事務所、營業所或其就業處所門首，另
    1份置於該送達處所信箱或其他適當位置，以為送達，又寄
    存送達，自寄存之日起，經10日發生效力，刑事訴訟法第62
    條準用民事訴訟法第136條至138條規定甚明。再上訴期間為
    10日，自送達判決後起算，而應於法定期間內為訴訟行為之
    人，其住所、居所或事務所不在法院所在地者，計算該期間
    時，應扣除其在途之期間，亦為刑事訴訟法第349條、第66
    條第1項所明定。
四、經查：本件聲請人因毒品案件，經本院於99年2月2日以98年
    度訴字第1583號判處有期徒刑2年，嗣該判決書正本經送達
    於聲請人之臺北市○○區○○路316巷20弄18號、臺北市○
    ○區○○路316巷20弄18號1樓住所，均因未獲會晤本人，亦
    無受領文書之同居人或受僱人，郵政機關乃於同年月10日均
    將之寄存於臺北市政府警察局北投分局關渡派出所，並各作
    送達通知書2份，1份黏貼於該應受送達人住所門首，另1份
    置於該送達處所信箱或其他適當位置，以為送達等情，亦有
    本院送達證書2紙在卷可憑，則依前揭寄存送達之規定，本
    件判決正本自寄存之日起經10日，即於99年2月20日發生送
    達效力，又聲請人居住臺灣士林地方法院所轄台北市北投區
    ，而向臺灣臺北地方法院為訴訟行為，不計在途期間（法院
    訴訟當事人在途期間標準第3點），故聲請人至遲應於99年3
    月2日前提出上訴，惟聲請人在此期日前均未曾提出上訴狀
    ，而迨於99年3月25日始提出本件聲請回復原狀，其上訴顯
    已逾期。是以，本件以寄存送達之法定方式，將前開刑事判
    決書合法送達於聲請人，有送達證書在卷可憑，已如前述，
    聲請人復未提出可供釋明該送達不合法之證據，即空言稱：
    未見任何送達通知書，致未知悉判決寄存送達於派出所，迨
    於99年3月25日始收到判決書云云，均僅係其片面表明收取
    判決書之情形，難謂就其自行遲誤上訴期間已為合理之說明
    ，尤不影響本件判決書業經合法送達及起算上訴期間之效力
    ，所主張情詞，自難憑信。從而，上開文書送達方式、效力
    及期間之規定，既均為法律所明定，而聲請人之遲誤上訴期
    間又無正當理由，應認其遲誤係因可歸責於聲請人自身過失
    所致，其本件回復原狀之聲請，於法不合，應予駁回。本件
    上訴，應認已逾上訴期間，不合法律上之程式，應併予駁回
    。
據上論斷，應依刑事訴訟法第69條第1項前段、第362條前段，裁
定如主文。
中    華    民    國    99    年    3     月    30    日
                  刑事第13庭  審判長  法  官  許泰誠
                                      法  官  陳君鳳
                                      法  官  林瑋桓
以上正本證明與原本無異。
如不服本裁定，應於送達後5日內，向本院提出抗告狀。
中    華    民    國    99    年    3     月    30    日
                                      書記官  鄭伊芸

司法院資訊處製作；財團法人民間司法改革基金會備份。
